## Wilbert Aziel Balbuena Ocampo

(+52) 442 285 1456

Querétaro, México.

aziel\_balocamp56@hotmail.com

### Ingeniero de Software

#### Crown

## Ingeniero de Software - Becario | 10/08/2021 - ACTUALIDAD

Definir e implementar el proceso frontend, desarrollo, diseño e implementación de módulos, usando las tecnologías de HTML, CSS y JavaScript para desarrollar módulos intuitivos y efectivos para la experiencia del usuario.

# EXPERIENCIA PROFESIONAL

#### **Apsys Soft**

#### Ingeniero de Software | 02/08/2021 - 06/02/2022

Utilizando React JS realizar la implementación y desarrollo de un prototipo a un componente, Usando las tecnologías C# con .Net Framework para desarrollar partes del backend como endpoints, migraciones para modificación de bases de datos y pruebas unitarias de componentes.

#### **L&L Solution**

#### Técnico en Computación | 2017 - 2021

Soporte y mantenimiento para equipos de cómputo de oficina para su correcto uso, instalación de redes y configurar servidores.

#### **Ingeniero de Software**

Universidad Politécnica de Santa Rosa Jáuregui | 2020 - 2023, Querétaro, México.

#### **EDUCACIÓN**

#### **Bachillerato**

Colegio General Regules | 2015 - 2018, Querétaro, México.

#### **HABILIDADES**

React JS | JavaScript | C# | Html | Css | Git | Adobe Xd |

IDIOMAS

Español: Nativo

Inglés: B2

Francés: A1